臺灣板橋地方法院刑事判決　　　　　　　 96年度訴字第480號
公　訴　人　臺灣板橋地方法院檢察署檢察官
被　　　告　甲○○
上列被告因違反毒品危害防制條例案件，經檢察官提起公訴（95
年度毒偵字第7267號），本院依簡式審判程序，判決如下：
    主  文
甲○○施用第一級毒品，處有期徒刑壹年肆月，扣案之第一級毒
品海洛因壹包（淨重拾柒點玖陸公克）沒收銷燬，海洛因包裝袋
壹只（空包裝重壹點壹陸公克），沒收。
    事  實
一、甲○○前因施用毒品案件，經本院裁定觀察、勒戒後，認有
    繼續施用傾向，再經本院裁定強制戒治，於九十三年八月九
    日因停止戒治釋放，同年十二月十四日戒治完畢，復基於施
    用第一級毒品海洛因及第二級毒品甲基安非他命（下稱安非
    他命）之犯意，於九十五年九月六日晚間在台北縣板橋市○
    ○路○段二十八巷三弄臨十七號，以置放吸食器內燒烤之方
    式，同時施用第一級毒品海洛因及第二級毒品安非他命。嗣
    經警於九十五年九月七日凌晨一時許，在台北縣板橋市○○
    街二十七巷十二號前查獲，並扣得海洛因一包（淨重十七點
    九六公克、空包裝重一點一六公克），經採集尿液送鑑定而
    查知上情。
二、案經臺北市政府警察局大安分局移送臺灣板橋地方法院檢察
    署檢察官偵查起訴。本院於準備程式進行中，甲○○就被訴
    事實為有罪之陳述，經告知簡式審判程序之旨，並聽取各當
    事人之意見後，本院合議庭裁定由受命法官獨任進行簡式審
    判程序。
    理?由
一、訊據被告賴玄昌就上揭犯罪事實於本院審理時自白不諱，其
    於九十五年九月十三日經警查獲後採集尿液鑑驗結果，確呈
    鴉片、安非他命類陽性反應，有台灣尖端先進生技醫藥股份
    有限公司濫用藥物檢驗報告書一份在卷鑑驗結果在卷可稽，
    至扣案之粉末一包（淨重十七點九六公克，空包裝重一點一
    六公克），經鑑驗後認為係第一級毒品海洛因，有法務部調
    查局九十五年十月一日調科壹字第０９５２３０２２２２０
    號鑑定通知書一紙附卷可佐。足認被告上揭施用第一、二級
    毒品之自白與事實相符，堪予採信。被告前曾因施用毒品案
    件，經本院裁定觀察、勒戒後，認有繼續施用傾向，再經本
    院裁定強制戒治，於九十三年八月九日因停止戒治釋放，同
    年十二月十四日戒治完畢，有臺灣高等法院被告前案紀錄表
    在卷可稽，被告於強制戒治執行完畢釋放後，五年內再犯施
    用毒品罪之犯行事證明確，其犯行已堪認定，自應依法論科
    。至公訴意旨認為被告係分別施用海洛因、安非他命，然被
    告於本院審理時堅稱係將海洛因及安非他命一同置於吸食器
    以燒烤之方式施用，而此舉尚非不可想像而無從採信，公訴
    意旨復未舉出積極證據足資認定被告所辯不實，尚無積極證
    據足認被告係完全分別施用，即依被告所供，認定被告係同
    時施用第一、二級毒品，附此敘明。
二、核被告所為，係犯毒品危害防制條例第十條第一項、第二項
    之施用第一級毒品罪及第二級毒品罪。其於施用前後持有第
    一級毒品海洛因及持有第二級毒品安非他命之低度行為，應
    分別為施用之高度行為所吸收，均不另論罪。又被告同時施
    用海洛因及安非他命，係一行為觸犯數罪名，為想像競合犯
    ，應從一重之施用第一級毒品罪處斷。公訴意旨認上開二罪
    間，犯意各別，罪名互殊，應予分論併罰，似有誤會，業已
    論述如前，併此敘明。爰審酌被告前有違反麻醉藥品管理條
    例、妨害兵役治罪條例、偽造文書等多項前科，顯示素行不
    佳，經觀察勒戒、強制戒治而釋放後，於另案因違反毒品危
    害防制條例繫屬臺灣桃園地方法院（九十五年訴字第一九八
    三號）期間，竟然再犯本案，顯示前揭刑之宣告、執行、保
    安處分及刑事追訴程序，均未收警惕、矯治之效，又自稱係
    將分屬中樞神經抑制劑及中樞神經興奮劑之海洛因及安非他
    命混合施用，查獲之毒品甚多，更顯示其毒癮既深且重，已
    遠逾一般施用犯行，被告既無確實戒毒之決心，已難自拔，
    自應施以相當之刑罰，以期收教化之功能，兼衡其經查獲後
    ，於偵查中否認犯行，顯示仍存僥倖心理，然於本院審理時
    自知事證明確，未再多為無謂辯解而坦承施用犯行，且其施
    用毒品犯行所生危害，主要以自戕身心健康為主，對於他人
    生命、身體、財產等法益，尚未查得重大直接危害等一切情
    狀，量處如主文所示之刑，以示懲儆。
三、扣案之第一級毒品海洛因一包（淨重十七點九六公克）為查
    獲之毒品，又被告自承上開毒品為其所有並供己施用之物，
    應依毒品危害防制條例第十八條第一項規定諭知沒收銷燬。
    上開海洛因包裝袋一只（空包裝重一點一六公克），為被告
    所有，供施用海洛因使用之物，業據其供承在卷，爰均刑法
    第三十八條第一項第二款之規定併予宣告沒收。
據上論斷，應依刑事訴訟法第273條之1第1項、第299條第1項前
段，毒品危害防制條例第10條第1項、第2項、第18條第1項前段
、第23條第2 項，刑法第11條前段、第47條第1 項、第55條、第
38 條 第1 項第2 款，判決如主文。
本案經檢察官靳開聖到庭執行職務。
中　　華　　民　　國　　96　　年　　4 　　月　　30　　日
                  刑事第八庭  法  官  王偉光
以上正本證明與原本無異
如不服本判決應於送達後10日內向本院提出上訴狀
                              書記官　陳怡君
中　　華　　民　　國　　96　　年　　4　　月　 　30　　日
附錄本案論罪科刑法條全文：
毒品危害防制條例第十條：
施用第一級毒品者，處六月以上五年以下有期徒刑。
施用第二級毒品者，處三年以下有期徒刑。
